【裁判字號】    90,抗,436
【裁判日期】    901030
【裁判案由】    聲請定其應執行刑
【裁判全文】
臺灣高等法院刑事裁定                                九十年度抗字第四三六號
    抗  告  人
    即 受刑 人  甲○○
右抗告人因違反毒品危害防制條例定應執行刑案件，不服台灣桃園地方法院中華民國
九十年八月六日裁定（九十年度聲字第二二九九號），提起抗告，本院裁定如左：
    主  文
原裁定撤銷，發回台灣桃園地方法院。
    理  由
一、原審法院以受刑人甲○○因違反毒品危害防制條例案件，先後經台灣桃園地方法
    院判處有期徒刑六月、六月確定在案（如附表所示）。爰依檢察官聲請，裁定其
    應執行刑為有期徒刑十一月。
二、抗告意旨略以：抗告人因附表編號一之違反毒品危害防制條例案件，於台灣台北
    監獄執行中，嗣接獲台灣桃園地方法院九十年度聲字第二二九九號裁定，定其應
    執行刑有期徒刑十一月，其中如附表編號二之同院八十九年度桃簡字第一一六一
    號案件，被告從未出庭，亦未收受判決書，原審法院依數罪併罰而定其應執行刑
十一月，實有損其權益。又本案如為同一事實，是否得以連續犯論斷等語。
三、按裁判確定前犯數罪者，併合處罰；數罪併罰，有二裁判以上者，依第五十一條
    之規定，定其應執行之刑，刑法第五十條、第五十三條分別定有明文。又未履行
    送達程序者，其上訴期間即屬無憑起算（最高法院十八年上字第四一二號判例意
    旨參照）。經查，抗告人即受刑人甲○○如附表編號二所示之違反毒品危害防制
    條例案件，經台灣桃園地方法院檢察署聲請簡易判決處刑，台灣桃園地方法院以
    八十九年度桃簡字第一一六一號判處有期徒刑六月，該判決正本於民國九十年四
    月二十五日送達於被告住所地，即台北市○○街一○九號四樓，然被告當時在台
    灣台北監獄執行中，有法務部在監在押資料表、台灣高等法院檢察署刑案記錄簡
    覆表在卷足稽，且檢察官聲請簡易判決處刑書上，已明確載明抗告人另案於台灣
    台北監獄執行強制戒治中，是該簡易判決書應送達至台灣台北監獄，而非被告之
    住所地。該判決書既未合法送達於被告，上訴期間不能開始起算，判決自無從確
    定。該尚未確定之判決，依法不得執行及定其應執行之刑。
四、至受刑人主張其因違反麻醉藥品管理條例案件，經原審法院以八十九年度易字第
    二一二一號刑事判決判處有期徒刑六月（附表編號一之案件），於八十九年十一
    月十日確定，該案認定之犯罪時間為八十九年五月初至同年月十七日；受刑人嗣
    經同院以八十九年度桃簡字第一一六一號刑事判決判處有期徒刑六月（附表編號
    二之案件），其認定之犯罪時間為八十八年八月二十一日起至八十九年五月十七
    日止，後案之犯罪時間與前案之犯罪時間有部分重疊，為連續犯關係，應屬同一
    案件，後案判決為前案判決效力所及，應為免訴或不受理之諭知云云，惟此屬實
    體事項，非本案所能審究，抗告人應循上訴及其他法定程序救濟，併此敘明。
五、據上論斷，應依刑事訴訟法第四百十三條前段，裁定如主文。
中      華      民      國      九十     年     十    月       三十     日
                            臺灣高等法院刑事第五庭
                                審判長法  官  曾  德  水
                                      法  官  楊  貴  雄
                                      法  官  趙  功  恆
右正本證明與原本無異。
不得再抗告。
                                      書記官  孫  佩  琳
中      華      民  國      九十     年     十    月       三十     日


司法院資訊處製作；財團法人民間司法改革基金會備份。
